【裁判字號】    89,易,1066
【裁判日期】    890622
【裁判案由】    家庭暴力防治法
【裁判全文】
臺灣臺北地方法院刑事判決                        八十九年度易字第一六六號
    公  訴  人  臺灣臺北地方法院檢察署檢察官
    被      告  乙○○
右列被告因違反家庭暴力防治法案件，經檢察官聲請簡易判決處刑（八十九年度偵字
第四七五一號），經本院臺北簡易庭認不宜逕以簡易判決處刑而移由本院普通庭審理
，本院普通庭判決如左：
    主  文
乙○○連續違反保護令，處有期徒刑陸月，如易科罰金，以參佰元折算壹日；緩刑參
年，緩刑期內付保護管束，並禁止對甲○○為直接、間接之騷擾、接觸。
    事  實
一、乙○○與甲○○係兄弟關係，為二親等之旁系血親，屬家庭暴力防治法第三條第
    四款所定之家庭成員，緣乙○○於八十八年十二月七日曾經本院依家庭暴力防治
    法第十三條規定，頒以八十八年度家護字第一七三號民事通常保護令，裁定乙○
    ○不得對得對黃均宏實施身體或精神不法侵害之行為、不得直接或間接對於甲○
    ○為騷擾、通話等聯絡行為、應在八十八年十二月三十日前遷出臺北市○○區○
    ○路四段三十巷五八號一樓，並將全部鑰匙交付甲○○、應最少遠離甲○○住居
    所、工作場所至少五十公尺。詎乙○○基於概括犯意，自八十九年一月二十二日
    上午十一時許起，至同年月二十八日上午九時許，或前往甲○○位於上址之住所
    騷擾，或以電話通話，而連續為違反保護保令之行為：
（一）乙○○先於八十九年一月二十二日十一時三十分許，在甲○○上址住所門口等
      待甲○○，而未遠離甲○○住所五十公尺，迨甲○○出現時，乙○○即在該馬
      路上之公共場所，辱罵甲○○係人渣等語，而公然侮辱甲○○（公然侮辱部分
      業據甲○○撤回告訴，詳理由欄第三、段後述），並用手指用力戳甲○○的頭
      及胸部（未成傷）等方式，直接騷擾甲○○；
（二）乙○○仍賡續前開概括犯意，再於八十九年一月二十四日至同年月二十七日晚
      上，連續以打電話方式，直接對於甲○○為通話之聯絡行為，並罵甲○○係人
      渣等語，而騷擾之；
（三）乙○○復於八十九年一月二十七日十九時許，至甲○○上址住所，而未遠離甲
      ○○住所五十公尺，且敲門十幾分鐘，而對甲○○騷擾；
（四）乙○○又於八十九年一月二十八日九時許，至甲○○上址住所，而未遠離甲○
      ○住所五十公尺，並以鐵製浴室扶把將大門門鎖安全設備破壞後（毀損部分業
      據甲○○撤回告訴，詳理由欄第三、段後述），侵入該住宅（侵入住宅部分業
      據甲○○撤回告訴，詳理由欄第三、段後述），至主臥室之廁所內大便後，未
      予沖水，即將甲○○之衣物丟至馬桶中與糞便一同攪拌（甲○○之衣物未致令
      不堪用），而直接騷擾甲○○，再取走甲○○家中備用鑰匙（親屬間加重竊盜
      部分業據甲○○撤回告訴，詳理由欄第三、段後述）。
二、案經甲○○訴由臺北市政府警察局大安分局移請臺灣臺北地方法院檢察署檢察官
    偵查起訴。
    理  由
一、訊據被告乙○○雖於警訊中否認有何口出穢言，及以手指戳告訴人甲○○之行為
    ，亦未毀損告訴人住處大門，而係離去時用力關上，致有損害云云，惟於本院審
    理中已坦承前開犯行，但仍辯稱並未破壞大門云云，有本院審判筆錄可憑。經查
    ：（一）右揭事實業據迭據告訴人於警訊中，及本院審理中指訴明確，有告訴人
    警訊筆錄及本院審判筆錄可憑，核與告訴人於警訊中所提出之照片五幀，顯示告
    訴人住所大門遭到破壞，及告訴人衣物遭被告投入馬桶攪拌等情形，均附於偵查
    卷宗可查（見偵查卷宗第十、十一頁）；（二）又被告與告訴人為二親等之旁系
    血親，屬家庭暴力防治法第三條第四款所定之家庭成員，而被告業於八十八年十
    二月七日經本院頒以八十八年度家護字第一七三號民事通常保護令，裁定被告不
    得對告訴人實施身體或精神不法侵害之行為、不得直接或間接對於告訴人為騷擾
    、通話等聯絡行為、應在八十八年十二月三十日前遷出臺北市○○區○○路四段
    三十巷五八號一樓，並將全部鑰匙交付告訴人、應最少遠離告訴人住居所、工作
    場所至少五十公尺等事實，亦經本院調取八十八年度家護字第一七三號民事聲請
    事件卷宗及該民事通常保護令，查閱明確，應無違誤；（三）又被告於本院審理
    中，亦自承瞭解前開民事通常保護內容等語，有本院訊問筆錄可憑（見本院八十
    九年五月二十五日訊問筆錄），均足證明被告明知本院上開保護令內容，仍未與
    告訴人住處保持五十公尺距離，且至被害人住處實施騷擾，而連續犯有違反保護
    令之行為，灼然至明。本件事證明確，被告犯行已堪認定，應予依法論科。
二、被告與告訴人為二親等之旁系血親，屬家庭暴力防治法第三條第四款所定之家庭
    成員，經本院對被告頒以前開八十八年度家護字第一七三號民事通常保護令後，
    被告仍未遠離告訴人住所五十公尺，且對告訴人為騷擾、通話等聯絡行為，係犯
    家庭暴力防治法第五十條第二款、第四款之違反保護令罪。被告先後各次違反保
    護令罪犯行，雖犯罪方式不同，但均時間密接，且反覆實施違反保護令行為，顯
    係基於概括犯意而為之，應依刑法連續犯之例，論以一罪，並加重其刑。檢察官
    聲請意旨另稱被告各次犯行，除有連續犯情形以外，並因其行為分別觸犯家庭暴
    力防治法第五十條第二款、第四款，尚應依刑法想像競合犯規定從一重處斷等語
    ，惟被告各次犯罪之行為形態雖有不同，但所觸犯之構同要件既無二致，即無刑
    法第五十五條所謂以一行為觸犯數罪名之情形，除論以連續犯外，無庸再以想像
    競合犯論擬。爰審酌被告於接獲保護令後，仍不知警惕，竟前往告訴人住處實施
    騷擾、通話，惡性非輕，且被告除以門口守候、辱罵、敲門、通話等方式騷擾告
    訴人以外，尤有甚者，竟進入告訴人家中廁所排便，並以告訴人之衣物投入馬桶
    ，加以攪拌，其犯罪手法及心態，均極可議等一切情狀，量處如主文所示之刑，
    並諭知易科罰金之折算標準，以資懲儆。又被告前未曾受有期徒刑以上刑之宣告
    ，有被告之臺灣高等法院檢察署刑案紀錄簡覆表一份在卷可徵，被告犯後已坦承
    部分犯行，且於本院審理中，獲告訴人撤回告訴，並表示不再追究等語，均有本
    院審判筆錄可憑，足認被告經此教訓，應知惕勵，信無再犯之虞，本院綜合前開
    情形，認為被告所受本案刑之宣告以暫不執行為適當，著併諭知緩刑三年，以啟
    自新。末按，犯違反保護令罪而受緩刑之宣告者，在緩刑期內應付保護管束，並
    得命被告於緩刑保護管束期間內，遵守一定事項，家庭暴力防治法第三十條第一
    、二項，各有明文規定，本件被告雖邀緩刑之寬典，但一再以門口守候、辱罵、
    敲門、通話等方式騷擾告訴人，又進入告訴人家中廁所排便，並以告訴人之衣物
    投入馬桶，依照前開說明，為防止被告再犯違反保護令罪，仍應依法在緩刑內付
    保護管束，並命被告禁止對告訴人為直接、間接之騷擾、接觸，俾確實使被告有
    正確之法律觀念，而由地方法院檢察署之觀護人予以適當之督促。
三、末查，
（一）被告先於八十九年一月二十二日十一時三十分許，在告訴人上址住所門口等待
      告訴人，而未遠離告訴人住所五十公尺，迨告訴人出現時，被告即在該馬路上
      之公共場所，辱罵告訴人係人渣等語，除犯有違反保護令罪以外，並公然侮辱
      告訴人，此公然侮辱部分，雖未經檢察官聲請意旨所載及，但已經告訴人於警
      訊中提出告訴，有告訴人之警訊筆錄可佐（見偵查卷宗第六頁背面第二行至第
      十行），嗣於本院審理中撤回告訴，表示均不願再予追究等語，有本院審判筆
      錄可證；
（二）被告又於八十九年一月二十八日九時許，至告訴人上址住所，而未遠離告訴人
      住所五十公尺，並以鐵製浴室扶把將大門門鎖安全設備破壞後，侵入該住宅，
      被告此部分犯行，除犯有違反保護令罪以外，並犯有毀損罪，及侵入住宅罪，
      再至主臥室之廁所內大便後，未予沖水，即將告訴人之衣物填入馬桶中與糞便
      一同攪拌（告訴人之衣物未致令不堪用），而直接擾騷告訴人，再取走告訴人
      家中備用鑰匙，而犯有親屬間加重竊盜，惟此毀損罪、侵入住宅罪，及親屬間
      加重竊盜罪，雖未為檢察官聲請意旨所載及，惟已經告訴人於警訊中提出告訴
      ，有告訴人之警訊筆錄可憑（見偵查卷宗第六頁背面第二行至第十行），嗣於
      本院審理撤回告訴，表示均不願再予追究等語，有本院審判筆錄可稽；
    而前開公然侮辱罪、毀損罪、侵入住宅罪、親屬間加重竊盜罪，均為告訴乃論之
    罪，各與本件被告所犯違反保護令罪，行為各別，獨立成罪，且有方法結果之刑
    法牽連犯裁判上一罪關係，既經告訴人於本院審理中撤回告訴，著均不另為不受
    理之諭知。
據上論斷，應依刑事訴訟法第二百九十九條第一項前段，家庭暴力防治法第三十條第
一項、第二項第三款、第五十條第二款、第四款，刑法第十一條前段、第四十一條、
第五十六條，罰金罰鍰提高標準條例第二條，判決如主文。
本案經檢察官柯金柱到庭執行職務
中      華      民      國    八十九    年      六      月    二十二    日
                                      臺灣臺北地方法院刑事第六庭
                                          法  官  黃程暉
右正本證明與原本無異。
如不服本判決，應於判決送達後十日內，向本院提出上訴狀。
                                          書記官  張華瓊
中      華      民      國    八十九    年      六      月    二十六    日
附錄本案論罪科刑法條全文
家庭暴力防治法第五十條第二款、第四款
違反法院依第十三條、第十五條所為之下列裁定者，為本法所稱之違反保護令罪，處
三年以下有期徒刑、拘役或科或併科新臺幣十萬元下罰金：
二、禁止直接或間接騷擾、接觸、通話或其他連絡行為。
四、遠離住居所、工作場所、學校或其他特定場所。


司法院資訊處製作；財團法人民間司法改革基金會備份。
